【裁判字號】    91,易,729
【裁判日期】    920317
【裁判案由】    竊盜等
【裁判全文】
臺灣高雄地方法院刑事判決                          九十一年度易字第七二九號
    公  訴  人  臺灣高雄地方法院檢察署檢察官
    被      告  乙○○
右列被告因竊盜等案件，經檢察官提起公訴（九十年度偵字第一五二六六號），本院
判決如左：
    主  文
乙○○被訴竊盜部分無罪；被訴毀損及傷害部分不受理。
    理  由
一、公訴意旨略以：被告乙○○原將在高雄縣鳳山市○○路三六○號座落之土地租予
    案外人甲○○搭建木屋經營上上鐵板燒，嗣甲○○將店面裝潢及生材器具，以新
    台幣（下同）三十萬元頂讓予告訴人丙○○。詎告訴人丙○○於經營中與被告乙○○因租金問題雙方發生不快，被告乙○○為將告訴人丙○○趕走，竟意圖為自
    己不法之所有，於民國九十年四月十七日八、九時，乘告訴人丙○○未開店營業
    之際，與另三不詳姓名之人基於共同毀損之犯意，前往該店先持美工刀割開木板
    牆後，進入其內將屋內其中之一木板裝潢內壁拆除，並將日光燈二支及冷氣機乙
    台之出風口搗毀，致令不堪使用，隨將其內快速爐二台及收銀機、電話機內零錢
    共約一千二百元取走竊取，足生損害予告訴人丙○○。及同年月二十二日，另帶
    同三不詳姓名成年男子前往該店，欲與告訴人丙○○達成和解，惟為告訴人丙○○所拒，竟引其不滿，另行起意，與該三名不詳姓名男子再基於共同犯意，由其
    中一男子持裝潢角木毆打在店外告訴人丙○○之妻告訴人丁○○，致告訴人丁○○受有右肘挫傷併右肘三處擦傷等之傷害，因認被告涉有刑法二百七十七條第一
    項傷害罪、第三百二十條第一項竊盜及同法第三百五十四條毀損罪嫌等語。
二、按犯罪事實應依證據認定之，無證據不得推定其犯罪事實。又不能證明被告犯罪
    者，應諭知無罪之判決，刑事訴訟法第一百五十四條、第三百零一條第一項前段
    分別定有明文。又刑事訴訟法上所謂認定犯罪事實之證據，係指足以認定被告確
    有犯罪行為之積極證據而言，該項證據自須適合於被告犯罪事實之認定，始得採
    為斷罪資料；而如未能發現相當證據，或證據不足以證明，自不能以推測或擬制
    之方法，以為裁判基礎，是以法院認定不利於被告之事實，須依積極證據；又以
    被害人之陳述為認定犯罪之依據時，必其陳述並無瑕疵，且就其他方面調查，又
    與事實相符，始能認有證據能力，最高法院分別著有二十九年上字第三一○五號
    判例、四十年臺上字第八六號、六十一年臺上字第三○九九號判例可資參照。
三、本件公訴人認被告涉有竊盜犯行，無非係以告訴人丙○○之指訴及被告於警訊中
    坦承持美工刀進入告訴人丙○○之店內，該店面既經被告破壞，則財物非其取走
    更有何人等語為據。被告堅決否認有竊盜犯行，辯稱伊自己已有許多快速爐無須
    再竊取告訴人所有，且告訴人當時已停業，電話裡的錢應已帶走，如何能遭竊取
    等語置辯。經查：
    （一）本件被告乙○○涉犯竊盜罪嫌，除告訴人丙○○於警偵訊中及本院審理時
          之指訴外，並無其他事證足供佐證，且於警訊中供述係聽聞一名客人所述
          方知被告有竊盜之犯行等語，並非親眼所見被告有上開犯行，而告訴人郭
          振泰亦無法提供該名客人之年籍姓名供本院傳喚作證以實其說，被告亦於
          警偵訊及本院審理時均否認有進入店內竊取金錢、快速爐之行為，此外告
          訴人丙○○於偵訊中供述遭竊取係店內收銀機裡一千二百元及電話機裡的
          零錢等情（參見九十年度他字第一三七一號卷第二十九頁），惟依偵查卷
          內所附之照片二十三幀，告訴人丙○○店內並無所謂收銀機，且告訴人郭
          振泰於警訊亦供述遭竊係抽屜及電話中之零錢，先後指述顯然有異，並於
          照片中難以辨認確有收銀機之物品存在，是以，告訴人丙○○上開供述即
          有瑕疵。
    （二）此外，被告雖坦承有持美工刀毀損告訴人丙○○所經營之店面外牆，但被
          告否認有進入店面竊取財物乙節，被告坦承有毀損之行為，並未自白有竊
          盜之行為，在告訴人丙○○未親自目睹被告有竊取財物之行為，且亦未查
          獲被告有持有贓物之情形下，是否可逕以被告毀損外牆之行為遽而推論被
          告有竊盜之犯行，尚非無疑。綜上所述，尚難僅憑告訴人丙○○上開有瑕
          疵之指訴遽認被告有竊盜之行為。此外，復查無其他積極證據證明被告有
          何竊盜犯行，揆諸首揭法條規定及判例說明，自應為被告無罪之諭知。
三、按告訴乃論之罪，告訴人於第一審辯論終結前，得撤回其告訴；又告訴經撤回者
    ，法院應諭知不受理之判決，刑事訴訟法第二百三十八條第一項，及第三百零三
    條第三款定有明文。本件被告因毀損及傷害案件，經檢察官提起公訴，認被告係
    犯刑法第三百五十四條毀損罪及同法二百七十七條第一項普通傷害罪。依同法第
    三百五十七條及二百八十七條之規定須告訴乃論，茲據告訴人丙○○及丁○○於
    本院審理中，聲請撤回其告訴，有審判筆錄附卷可憑，揆諸前開說明，諭知不受
    理之判決。
據上論斷，應依刑事訴訟法第三百零一條第一項、第三百零三條第三款，判決如主文
。
本案經檢察官劉河山到庭執行職務。
中      華      民      國    九十二      年     三     月     十七     日
                                臺灣高雄地方法院刑事庭
                                    法  官  廖建瑜
右正本證明與原本無異。
如不服本判決，應於判決送達後十日內，向本院提出上訴狀。
                                    書記官  王翌翔
中      華      民      國    九十二      年     三     月     十七     日


司法院資訊處製作；財團法人民間司法改革基金會備份。
